臺灣高等法院刑事判決
109年度上訴字第3315號
上  訴  人  
即  被  告  鄭凱維






上列上訴人因違反毒品危害防制條例案件，不服臺灣桃園地方法
院109年度訴字第182號，中華民國109年4月20日第一審判決（起
訴案號：臺灣桃園地方檢察署108年度偵字第31208號、109年度
少連偵字第43號），提起上訴，本院判決如下：
    主  文
上訴駁回。                                              
    理  由
一、依刑事訴訟法第350條、第361條、第362條、第367條規定，
    不服地方法院之第一審判決而上訴者，須提出上訴書狀，並
    應敘明具體理由，為上訴必備之程式；其所提出之書狀未敘
    述上訴理由，或僅曾以言詞陳述上訴理由者，均應於上訴期
    間屆滿後20日內補提理由書於第一審法院。第一審法院經形
    式審查，認逾期未補提上訴理由者，應定期間先命補正；逾
    期未補正者，為上訴不合法律上之程式，應以裁定駁回。倘
    已提出上訴理由，但所提非屬具體理由者，則由第二審法院
    以上訴不合法律上之程式，判決駁回。所謂具體理由，必係
    依據卷內既有訴訟資料或提出新事證，指摘或表明第一審判
    決有何採證認事、用法或量刑等足以影響判決本旨之不當或
    違法，而構成應予撤銷之具體事由，始克當之；倘僅泛言原
    判決認定事實錯誤、違背法令、量刑失之過重或過輕，而未
    依上揭意旨指出具體事由，或形式上雖已指出具體事由，然
    該事由縱使屬實，亦不足以認為原判決有何不當或違法者，
    皆難謂係具體理由，俾與第二審上訴制度旨在請求第二審法
    院撤銷、變更第一審不當或違法之判決，以實現個案救濟之
    立法目的相契合，並節制濫行上訴（最高法院97年度台上字
    第892號判決意旨參照）。是以上訴人之上訴書狀或補提之
    上訴理由書，雖有敘述上訴理由，惟並未具體敘述第一審判
    決有上述違法、不當情形或形式上雖已指出具體事由，然該
    事由縱使屬實，亦不足以認為原判決有何不當或違法者，即
    與未敘述具體理由無異，其所為上訴，即不符合上訴之法定
    要件。復按刑事審判旨在實現刑罰權之分配正義，故法院對
    有罪被告知科刑，應符合罪刑相當之原則，使輕重得宜，罰
    當其罪，以契合社會之法律感情，此所以刑法第57條明定科
    刑時應審酌一切情狀，尤應注意該條所列10款事項以為科刑
    輕重之標準，俾使法院就個案之量刑，能斟酌至當。而「量
    刑輕重係屬事實審法院得依職權自由裁量之事項，苟已斟酌
    刑法第57條各款所列情狀而未逾越法定刑度，不得遽指為違
    法。」（最高法院72年度台上字第6696號判例意旨參照）。
二、原審係依憑上訴人即被告甲○○於警詢、偵查及原審之自白、
    證人即少年共犯陳Ｏ帆、證人楊世豪、呂誌軒、戴承宇之證
    述、門號0000000000號通訊監察譯文編號23、監視錄影擷取
    畫面20幀、門號0000000000號通訊監察譯文編號25、監視錄
    影擷取畫面22幀、門號0000000000號通訊監察譯文編號27、
    監視錄影擷取畫面6幀、通訊監察書2份、搜索扣押筆錄、扣
    押物品目錄表暨刑案現場照片10張、扣案門號0000000000、
    0000000000號行動電話2支等證據，認定被告就共同販賣第
    三級毒品（累犯）3次犯行分別係犯毒品危害防制條例第4條
    第3項之販賣第三級毒品罪。被告所犯上開3罪，犯意各別，
    行為互殊，應分論併罰，並分別審酌有無加重、減輕事由，
    而各量處有期徒刑3年8月，合併定應執行有期徒刑4年10月
    等情，均已詳述所憑證據及認定之理由。從形式上觀察，原
    判決採證認事及用法，並未違背法令或悖離經驗法則、論理
    法則。復審酌被告之素行資料、犯罪之動機、目的、手段，
    其明知愷他命戕害人體身心健康甚鉅，竟成立以「品味」為
    名之販毒集團販賣以牟利，不僅擴大毒品之流通範圍，且對
    社會風氣及治安造成危害，暨其各次販賣上開毒品之數量、
    價格、所得之不法利益，參酌其犯後皆已坦承上開犯行，兼
    衡被告自承高中肄業之智識程度、家庭經濟狀況小康等一切
    情狀，酌情量處上述罪刑，量刑亦屬允當。從形式上觀察，
    原判決均已詳述其所憑證據、認定理由及量刑依據，並無認
    定事實錯誤、量刑瑕疵或違背法令之情形。
三、被告上訴意旨略以：伊業坦承所有犯行，認原審判決刑期太
    長云云，無非對於原判決量刑為指摘，核諸原判決量刑依刑
    法第57條規定就被告犯罪動機、情節、犯罪後態度等情加以
    斟酌，詳載於理由中。被告未依據卷內既有訴訟資料或提出
    新事證，指摘或表明原判決有何採證、認事用法或量刑等足
    以影響判決本旨之不當或違法，而構成應予撤銷之具體事由
    。依上開說明，其上訴顯無具體理由而不合法定程式，應予
    駁回，並不經言詞辯論為之。
四、據上論斷，應依刑事訴訟法第367條前段、第372條，判決如
    主文。
中　　華　　民　　國　　109 　年　　9 　　月　　21　　日
                  刑事第四庭  審判長法　官  陳筱珮
                                    法　官  陳玉雲
                                    法　官  羅郁婷
以上正本證明與原本無異。
如不服本判決，應於收受送達後20日內向本院提出上訴書狀，其
未敘述上訴之理由者並得於提起上訴後20日內向本院補提理由書
（均須按他造當事人之人數附繕本）「切勿逕送上級法院」。
                                    書記官  陳啟文
中　　華　　民　　國　　109 　年　　9 　　月　　21　　日